臺灣高等法院刑事裁定　　　　　　　　　100年度抗字第441號
抗　告　人
即　受刑人　林福星
上列抗告人即受刑人因沒入保證金案件，不服臺灣臺北地方法院
中華民國100年1月17日裁定（100年度聲字第103號），提起抗告
，本院裁定如下：
    主  文
抗告駁回。
    理  由
一、原裁定意旨略以：受刑人林福星因犯傷害等案件，經臺灣臺
    北地方法院99年度交易字第8號判處有期徒刑6月，並經本院
    以99年度上易字第982 號駁回上訴確定後，屢經臺灣臺北地
    方法院檢察署傳拘不到，迄未依法到案執行，亦未因另案在
    監執行或在押，此有前開刑事判決、臺灣臺北地方法院檢察
    署通知、送達受刑人及具保人之執行傳票送達證書、臺灣臺
    北地方法院檢察署囑託執行拘提函暨拘提未獲之回函、拘票
    、拘提報告書、法務部戶役政連結作業系統查詢表（受刑人
    及具保人戶籍資料）及法務部全國檢察官線上查詢刑案人犯
    在監所最新資料報表等件附卷可稽，足證受刑人確已逃匿，
    是聲請人聲請沒入具保人所繳納之保證金，應予准許等語。
二、抗告意旨略以：抗告人即受刑人林福星（下稱受刑人）之房
    屋遭臺灣士林地方法院拍賣，檢察署通知報到未能寄到，非
    受刑人故意不到庭，請求撤銷沒入保證金之裁定云云。
三、經查：
  (一)按上訴期間為10日，自送達判決後起算。但判決宣示後送達
    前之上訴，亦有效力。此亦為抗告程序所準用之，刑事訴訟
    法第349條、第419條定有明文。查原審依檢察官之聲請，認
    受刑人確已逃匿，而於100年1月17日以100年度聲字第103號
    裁定沒入林慧美繳納之保證金5 萬元，該裁定正本雖漏未送
    達於當事人即受刑人收受，惟受刑人仍於100年2月14日提起
    抗告，依前開規定，受刑人於裁定送達前提起抗告，亦有效
    力，核先敘明。
  (二)本件受刑人因傷害等案件，於98年10月22日偵查中經臺灣臺
    北地方法院檢察署檢察官命提出新台幣（下同）5 萬元之保
    證金，經具保人林慧美繳納後，將受刑人釋放，有上開檢察
    署刑事保證金收據影本在卷可稽（見執聲沒字卷第2頁） 。
    嗣受刑人經原審法院以99年度交易字第8 號判決（起訴案號
    ：臺灣臺北地方法院檢察署98年度偵字第25281號） 判處有
    期徒刑6月，受刑人提起上訴，經本院以99年度上易字第982
    號判決駁回上訴確定，有本院被告前案紀錄表在卷可憑。
  (三)臺灣臺北地方法院檢察署檢察官為執行上開確定判決，依受
    刑人之戶籍地即臺北市大同區○○○路138 號10樓核發執行
    傳票、聲請易科罰金須知、分期繳納流程圖予受刑人，該文
    書於99年11月3 日向受刑人之住所地臺北市大同區○○○路
    138 號10樓送達時，因未獲會晤本人，亦無受領文書之同居
    人或受僱人，送達人乃將傳票正本寄存於送達地之警察機關
    即臺北市政府警察局大同分局雙連派出所，並製作送達通知
    書2份，1份黏貼於被告住所門首，另1 份置於送達處所信箱
    ，以為送達，此有送達證書附卷可稽（見執聲沒字卷第14頁
    )。又受刑人之住所地在臺北市大同區○○○路138號10樓，
    亦有戶役政連結作業系統附卷可考（見同上卷第19頁)， 堪
    認該上開執行傳票已合法送達。受刑人未依規定於指定日期
    到案執行，並經臺灣臺北地方法院檢察署委託臺灣士林地方
    法院檢察署代為拘提並執行，經該署函覆以「受刑人林福星
    經本署飭臺北市政府警察局大同分局派員拘提後，其拘提結
    果未獲」等語，有該署99年12月17日士檢清執更99執再助字
    99 字第40357號函、臺灣士林地方法院檢察署檢察官拘票、
    警員洪惠敏出具之報告書等附卷可憑（見同上卷第21至25頁
    ），足見受刑人有逃匿之事實。受刑人明知所犯傷害罪案件
    繫屬於法院審理，並經本院於99年6 月30日判決確定，理應
    隨時注意案件進行之程度以及法院相關文件之寄送，抗告意
    旨以其住所遭法拍，非故意不收受傳票、不到庭云云，要屬
    卸責之詞，不足採信。從而，受刑人既經合法通知、拘提均
    未到案，具保人亦未遵期通知或帶同受刑人到案，足認受刑
    人顯有逃匿之事實，原審因依檢察官之聲請，裁定沒入具保
    人繳納之上開保證金，經核並無不合。受刑人徒以上情提起
    抗告，並無理由，應予駁回。
四、據上論結，應依刑事訴訟法第412 條，裁定如主文。
中    華    民    國   100    年    5     月    9     日
                  刑事第六庭審判長法  官  邱同印
                                  法  官  郭豫珍
                                  法  官  何信慶
以上正本證明與原本無異。
不得再抗告。
                                  書記官  王泰元
中    華    民    國   100    年    5     月    9     日